臺灣桃園地方法院刑事判決　　　　　　 100年度易字第1075號
公　訴　人　臺灣桃園地方法院檢察署檢察官　
被　　　告　蕭慶忠
指定辯護人　陳錦川律師
上列被告因違反性騷擾防治法案件，經檢察官提起公訴（100年
度偵字第15027號），本院判決如下：
    主    文
蕭慶忠意圖性騷擾，乘人不及抗拒而為觸摸其臀部之行為，處有
期徒刑參月，如易科罰金，以新臺幣壹仟元折算壹日。
    犯罪事實
一、蕭慶忠於民國100年5月22日下午4時許（起訴書誤載為4時20
    分許），在桃園縣桃園市○○路47號前，因見代號3451-HV1
    0008（已成年，真實姓名年籍詳卷，下稱A女）正專注選購
    路邊攤之飾品，竟意圖性騷擾，趁A女不及抗拒之際，以手
    指由下往上碰觸A女靠近大腿之右邊臀部而為性騷擾，致使A
    女受驚轉身拍打蕭慶忠，蕭慶忠旋欲逃離現場，A女之友人
    見狀，即將蕭慶忠拉住，A女隨即報案，當場查獲。
二、案經A 女訴由桃園縣政府警察局桃園分局報告臺灣桃園地方
    法院檢察署檢察官偵查起訴。
    理    由
一、按被告以外之人於審判外之言詞或書面陳述，除法律有規定
    者外，不得作為證據；又被告以外之人於審判外之陳述，雖
    不符刑事訴訟法第一百五十九條之一至之四之規定，然經當
    事人於審判程序同意作為證據，法院審酌該言詞陳述或書面
    陳述作成時之情況，認為適當者，亦得為證據。當事人、代
    理人或辯護人於法院調查證據時，知有第一百五十九條第一
    項不得為證據之情形，而未於言詞辯論終結前聲明異議者，
    視為有前項之同意，刑事訴訟法第159條第1項、第159條之5
    分別定有明文。本判決所引用之各項證據資料（詳後引證據
    ）之證據能力，檢察官、被告及辯護人均表示無意見（見本
    院易字卷第44至45頁），而未於言詞辯論終結前聲明異議，
    本院認前開證據資料作成時之情況，並無任何違法取證之不
    當情形，以之作為證據使用係屬適當，自具有證據能力，而
    得採為認定事實之基礎。
二、訊據被告蕭慶忠固坦承有於上開時間行經案發地點，惟矢口
    否認有何性騷擾犯行，辯稱：可能係伊所背包包碰觸到A女
    云云。惟查：
  (一)告訴人A女於警詢中證稱：當時伊正在看飾品，有人忽然用
    手指從伊背後觸碰伊右邊臀部，然後伊轉過身後拍打對方問
    他「幹嘛碰我屁股」，對方當時就急著走掉，伊朋友張美瑤
    就走過來幫伊拉住他，報警處理等語（見偵卷第13頁），核
    與其於偵查中結證稱：當時伊跟伊朋友在路邊看飾品，被告
    在伊後面，伊很明顯感覺到他是用1隻手指頭由下往上鉤上
    去的感覺，部位是在伊接近大腿的臀部，當時伊穿裙子，裙
    子是在大腿接近膝蓋部位長度，伊就轉過身來拍打被告，並
    說為什麼要摸伊屁股，被告就想要跑，伊朋友就幫伊抓住被
    告，叫伊報警。不可能是包包碰到，因為被告的包包是掛在
    胸前，包包跟伊臀部位置高度不相符，且當時以伊衣著的穿
    著感覺是非常明顯的，被告不可能是不小心弄到的，因為伊
    當時是側身騎樓，跟被告行人行走的位置根本不可能有相接
    觸的地方等語（見偵卷第35頁），及於本院審理時結證稱：
    當天應該是下午4點的時候發生的，伊是4點多打電話報警。
    伊跟一個叫張美瑤的朋友一起出去，要去桃園的百貨公司逛
    街，張美瑤帶伊去買東西，伊與張美瑤從百貨公司走出來，
    看到騎樓旁邊有攤販賣圍巾、帽子等物品，張美瑤走過去要
    看東西，然後伊就跟著靠過去，伊2人面對著騎樓裡面，從
    馬路方向往騎樓方向看，伊有點側身，後來被告從伊後面走
    過去，摸了伊屁股，於是伊轉頭用手拍打被告右邊肩膀說「
    你幹嘛摸我屁股」，被告應該是用手指頭由下往上碰到伊大
    腿連接臀部的地方，感覺是手指頭往上摸上去。被告一直要
    跑，張美瑤幫伊抓住被告，伊報警之後警察很快就來了。絕
    對不可能是被告的包包碰到伊，因為伊個子不高，被告與伊
    差不多高度，包包絕對不可能碰到伊臀部，伊感覺很明顯是
    手指頭碰的，而且伊當天穿裙子很薄，還穿丁字褲，感覺更
    明顯，且手跟其他東西碰觸到的觸感是不一樣的。當天伊已
    經站的很貼近人家賣東西的地方，儘量不影響別人走路的動
    線，如果不是有人刻意過來不會有這種狀況。且當時伊感覺
    是碰到之後再往上，不可能是手自然擺動碰到，否則不會順
    著往上。伊當天穿的是裙子，而且裡面是丁字褲，伊當天感
    受度會這麼清楚，伊很確定被告是刻意摸上來，不是不小心
    碰到等語（見本院易字卷第16頁、41頁背面至43頁），雖對
    事發過程描述之詳細程度不一，然前後一致且相符，如非親
    身經歷，又怎可能於反覆訊問後，仍均為一致之陳述？而告
    訴人與被告素不相識，並無藉端誣陷被告之動機。又本案因
    屬性騷擾案件，涉及告訴人人格、名譽，若提出告訴，案件
    歷經檢警調查及法院審理，曠日費時，況就此不堪之事，一
    般人均避之唯恐不及，告訴人又何須編謊？如非真實，告訴
    人實無挺身指控之必要。而告訴人分別於檢察官訊問及本院
    審理時均經具結以擔保其證詞之真實性及憑信性，更無甘冒
    偽證刑責而誣陷被告之理。且告訴人於本院審理時，因遭指
    定辯護人質疑陳述之事實經過是否合於常理，而有啜泣、哽
    咽、不能言語之情緒反應（見本院易字卷第43頁）。則告訴
    人若非確有遭受性騷擾，又於審理程序遭質疑，感覺不被信
    任、尊重、委屈，當不致有此自然、一時激動之情緒反應。
  (二)又告訴人於本院審理時結證稱：伊當日背對被告，沒有辦法
    抗拒。伊在被摸臀部之前，不知道有人要摸伊臀部，因為伊
    跟朋友在看東西，伊是背對著走道，所以伊被摸之前，不知
    道有人要摸伊等語（見本院易字卷第16頁背面、第42頁背面
    ），足見被告觸摸告訴人臀部，確係趁告訴人並無防備，不
    及抗拒時所為無誤。另告訴人亦證稱：遇到這種事情伊當下
    覺得很不舒服、噁心、很生氣，要不然也不會去拍打被告。
    伊不會同意讓被告摸，不然就不會有後面的報警等語（見本
    院易字卷第16頁背面至17頁、43頁），亦足認被告之行為已
    使告訴人感覺被冒犯無訛。
  (三)再經本院當庭命被告示範當日所背包包方式，並命法警分別
    測量結果，被告所背包包上、下緣至地面高度分別為103、
    75公分，告訴人腰部、臀部中間、下緣至地面高度則分別為
    82、73、60公分（見本院易字卷第17頁）。而告訴人證述其
    遭碰觸之方式與部位為以手指由大腿與臀部連接處往上至接
    近下體部位（見本院易字卷第42頁背面至43頁），被告當庭
    示範結果，其當日所背包包下緣距離地面高度為75公分，較
    告訴人臀部中間、下緣之73、60公分為高，則以被告當日所
    背包包之高度，即無觸及被告臀部下緣之可能，是被告辯稱
    係包包碰觸告訴人云云，顯與事實不符，不足採信。
  (四)綜上所述，告訴人前後歷次證述之內容均為一致，與被告於
    本案發生前並無怨隙，無誣陷被告之動機，且性騷擾犯罪被
    害人進行司法程序對其人格、名譽影響甚大，告訴人於偵、
    審之證言復經具結擔保，更無冒偽證罪處罰虛偽證言構陷被
    告之理，是其所言應堪採信。而被告所辯應係包包觸及被告
    臀部云云，與本院當庭勘驗測量結果不符，自不足採，是被
    告確有以手指碰觸告訴人右邊臀部之事實，應堪認定。再依
    告訴人證言，被告係於其未及抗拒之時為本件犯行，告訴人
    感覺不舒服、噁心、很生氣，且所碰觸之部位係由大腿、臀
    部連接處往上延伸至性器官附近，則由被告所碰觸告訴人之
    身體部位亦已堪認定其確係基於滿足性慾之主觀意圖而為之
    無誤。是本件事證明確，被告犯行洵堪認定，應予依法論科
    。
三、按本法所稱性騷擾，係指性侵害犯罪以外，對他人實施違反
    其意願而與性或性別有關之行為，且有下列情形之一者：（
    一）、以該他人順服或拒絕該行為，作為其獲得、喪失或減
    損與工作、教育、訓練、服務、計畫、活動有關權益之條件
    。（二）、以展示或播送文字、圖畫、聲音、影像或其他物
    品之方式，或以歧視、侮辱之言行，或以他法，而有損害他
    人人格尊嚴，或造成使人心生畏怖、感受敵意或冒犯之情境
    ，或不當影響其工作、教育、訓練、服務、計畫、活動或正
    常生活之進行，性騷擾防治法第2條定有明文。被告係乘告
    訴人不及抗拒而為觸摸告訴人右邊臀部之行為，係對告訴人
    實施性侵害犯罪以外之違反其意願而與性或性別有關之行為
    ，而損害告訴人人格尊嚴，造成告訴人被冒犯之情境，顯係
    基於性騷擾之犯意而為上開性騷擾之行為，核其所為，係犯
    性騷擾防治法第25條第1項之意圖性騷擾，乘人不及抗拒而
    為觸摸其臀部之行為罪。又被告自出生即為瘖啞人，固經本
    院訊問被告之輔佐人即其兄蕭利益陳述無誤（見本院易字卷
    第17頁），惟刑法第20條規定瘖啞人得減輕其刑，其立法目
    的乃因出生及自幼瘖啞者，因不能承受教育，能力薄弱。然
    被告前於93年間，即曾因涉嫌強制猥褻、性交，遭臺灣板橋
    地方法院檢察署檢察官提起公訴，有臺灣高等法院被告前案
    紀錄表在卷可按。該案後雖經判決無罪定讞，然被告歷經該
    次偵審程序，對於應尊重他人性自主權，不得任意侵犯他人
    身體隱私部位，應已有深刻之體認，則其再為本件犯行，顯
    已無前揭刑法第20條規定所稱因未受教育而不能認知其行為
    違法之前提存在，自無依該條規定減輕其刑之必要，併予敘
    明。爰審酌被告於上開公眾場所，乘告訴人注意力置於路邊
    攤販擺設之飾品不及抗拒之際，而為上開性騷擾之行為之犯
    罪情節，犯後否認犯行，飾詞狡辯，態度不佳，且未與告訴
    人和解或賠償損害之態度，告訴人於本案審理時仍有前揭情
    緒失控之反應，足見被告所為本件犯行對其造成之損害非輕
    ，併考量被告犯罪之動機、目的、手段、素行、生活狀況、
    智識程度等一切情狀，量處如主文所示之刑，並諭知易科罰
    金之折算標準，以示懲儆。公訴人雖就被告所為本件犯行具
    體求處有期徒刑4月，惟本院認以量處如主文所示之刑為適
    當，公訴人之求刑，核屬過重，亦附此敘明。
據上論斷，應依刑事訴訟法第299 條第1 項前段、性騷擾防治法
第25條第1 項，刑法第11條前段、第41條第1 項前段，判決如主
文。
本案經檢察官蔡佩玲到庭執行職務
中    華    民    國   100    年    11    月    18    日
                  刑事第九庭  法  官  王筆毅          
以上正本證明與原本無異。
如不服本判決應於收受判決後10日內向本院提出上訴書狀，並應
敘述具體理由。其未敘述上訴理由者，應於上訴期間屆滿後20日
內向本院補提理由書( 均須按他造當事人之人數附繕本) 「切勿
逕送上級法院」。
                              書記官  高  平
中    華    民    國   100    年    11    月    18    日
附錄本案論罪科刑法條全文：
性騷擾防治法第25條
意圖性騷擾，乘人不及抗拒而為親吻、擁抱或觸摸其臀部、胸部
或其他身體隱私處之行為者，處二年以下有期徒刑、拘役或科或
併科新臺幣十萬元以下罰金。
前項之罪，須告訴乃論。